---
title: "Rglpk 線性規劃套件"
output: 
  html_document: 
    toc: true
    toc_depth: 3
    toc_float: 
      collapsed: false
      smooth_scroll: false
---

(R interface to the GNU Linear Programming Kit)
================================================
<h3 style="text-align:right">組員：應數三 林皓翔、崔永昀，應數四 洪健民、簡國丞 </h3>　  
　  
  
##線性規劃簡介-標準型問題  
####所有的線性規劃問題都可以轉換成下列標準型：
　min　　　　　　$c_{1}x_{1}+c_{2}x_{2}+......+c_{n}x_{n}$  
　subject　to　　$a_{11}x_{1}+a_{12}x_{2}+......+a_{1n}x_{n}$　$=b_{1}$  
　　　　　　　　$a_{21}x_{1}+a_{22}x_{2}+......+a_{2n}x_{n}$　$=b_{2}$  
　　　　　　　　　$\vdots$　　　　　　　　　　　　　　　　　$\vdots$  
　　　　　　　　$a_{m1}x_{1}+a_{m2}x_{2}+......+a_{mn}x_{n}=b_{m}$  
　　　　　　　　$x_{1}\geq 0,x_{2}\geq 0,......,x_{n}\geq 0$  

####實際應用範例-排班問題(flight schedule assignment problem)
某航空公司新添購了數架客機以應付市場上所增加的需求量，因此該公司同時必須增聘一批空服員以因應航班次數的增加。公司的總經理便請人事部門研究「如何花費最少的人事費用而能滿足增加的空服需求」。  
該公司根據航班時刻表將一天24小時分成十個時段，並由空服部計算出每一時段所需要增加的空服員數。  

|時段|空服員數|
|------|------|
|　6 AM~8 AM|48|
|　8 AM~10 AM|79|
|　10 AM~12 AM|65|
|　12 AM~2 PM|87|
|　2 PM~4 PM|64|
|　4 PM~6 PM|73|
|　6 PM~8 PM|82|
|　8 PM~10 PM|43|
|　10 PM~12 PM|52|
|　12 PM~6 AM|15|
  
另外，人事部門將一天24小時分成五個班，每班的時刻與日薪為

|班別|日薪|
|------|------|
|　第一班：6 AM~2 PM|3400|
|　第二班：8 AM~4 PM|3200|
|　第三班：12 AM~8 PM|3500|
|　第四班：4 PM~12 PM|3600|
|　第五班：10 PM~6 AM|3900|

問題：每班各需增聘多少空服員可以滿足空服需求，並且使得人事費用最少  
　  
　  
**Solution：**  
　　目標函數：$Z=3400X_{1}+3200X_{2}+3500X_{3}+3600X_{4}+3900X_{5}$  
　　約束條件：$X_{1}$　　　　　　 　 $\geq 48$　　(6 A.M.~8 A.M.)  
　　　　　　　$X_{1}＋X_{2}$　　　　　$\geq 79$　　(8 A.M.~10 A.M.)  
　　　　　　　$X_{1}＋X_{2}$　　　　　$\geq 65$　　(10 A.M.~12 A.M.)  
　　　　　　　$X_{1}＋X_{2}＋X_{3}$　 　 $\geq 87$　　(12 A.M.~2 P.M.)  
　　　　　　　$X_{2}＋X_{3}$　　　　　$\geq 64$　　(2 P.M.~4 P.M.)  
　　　　　　　$X_{3}＋X_{4}$　　　　　$\geq 73$　　(4 P.M.~6 P.M.)  
　　　　　　　$X_{3}＋X_{4}$　　　　　$\geq 82$　　(6 P.M.~8 P.M.)  
　　　　　　　$X_{4}$　　　　　　  　  $\geq 43$　　(8 P.M.~10 P.M.)  
　　　　　　　$X_{4}＋X_{5}$　　　　　$\geq 52$　　(10 P.M.~12 P.M.)  
　　　　　　　$X_{5}$　　　　　　 　 $\geq 15$　　(12 P.M.~6 A.M.)  
　  
　  
　  

##Rglpk包介紹：
###主要函數  
　　`Rglpk_solve_LP((obj, mat, dir, rhs, bounds = NULL, types = NULL, max = FALSE,control = list(), ...))`

|參數|作用|
|------|------|
|obj|規劃目標係數|
|mat|約束條件係數矩陣|
|dir|約束條件方向向量，由’>’、’<’、’=’構成|
|rhs|約束值|
|bounds|上下限的約束，默認值0到INF|
|types|限定目標變量的類型，’B’指的是0-1規劃,’C’代表連續,’I’代表整數，默認是’C’|
|max|線性規劃目的是否為最大化目標函數，預設為 FALSE|
|control|包含四個變數verbose、presolve、tm_limit、canonicalize_status。|


###安裝與載入Package "Rglpk"
```{r, results="hide", message=FALSE, warning=FALSE}
if(!require(weatherData)) install.packages("Rglpk",repos = "http://cran.us.r-project.org")
require(Rglpk)
```

###Example 1
maximize: $2\times x_{1}+4\times x_{2}+3\times x_{3}$  
subject to: $3\times x_{1}+4\times x_{2}+2\times x_{3}\leq 60$  
　　　　　$2\times x_{1}+1\times x_{2}+2\times x_{3}\leq 40$  
　　　　　$1\times x_{1}+3\times x_{2}+2\times x_{3}\leq 80$  
　　　　　$x_{1}\geq 0,x_{2}\geq  0,x_{3}\geq  0$

```{r}
## Simple linear program.
## maximize: 2 x_1 + 4 x_2 + 3 x_3
## subject to: 3 x_1 + 4 x_2 + 2 x_3 <= 60
## 2 x_1 + x_2 + 2 x_3 <= 40
## x_1 + 3 x_2 + 2 x_3 <= 80
## x_1, x_2, x_3 are non-negative real numbers
obj <- c(2, 4, 3)
mat <- matrix(c(3, 2, 1, 4, 1, 3, 2, 2, 2), nrow = 3)
dir <- c("<=", "<=", "<=")
rhs <- c(60, 40, 80)
max <- TRUE
Rglpk_solve_LP(obj, mat, dir, rhs, max = max)
```

###Example 2
承接前面介紹的應用題  
minimize: $3400\times X_{1}+3200\times X_{2}+3500\times X_{3}+3600\times X_{4}+3900\times X_{5}$  
subject to(coefficient matrix):
\begin{pmatrix}
1 & 0 & 0 & 0 & 0\\ 
1 & 1 & 0 & 0 & 0\\ 
1 & 1 & 0 & 0 & 0\\ 
1 & 1 & 1 & 0 & 0\\ 
0 & 1 & 1 & 0 & 0\\ 
0 & 0 & 1 & 1 & 0\\ 
0 & 0 & 1 & 1 & 0\\ 
0 & 0 & 0 & 1 & 0\\ 
0 & 0 & 0 & 1 & 1\\ 
0 & 0 & 0 & 0 & 1
\end{pmatrix}

```{r}
obj <- c(3400, 3200, 3500, 3600 ,3900)
mat <- matrix(c(1,1,1,1,0,0,0,0,0,0, 0,1,1,1,1,0,0,0,0,0, 0,0,0,1,1,1,1,0,0,0, 0,0,0,0,0,1,1,1,1,0, 0,0,0,0,0,0,0,0,1,1), nrow = 10)
dir <- c(">=", ">=", ">=", ">=", ">=", ">=", ">=", ">=", ">=", ">=")
rhs <- c(48, 79, 65, 87, 64, 73, 82, 43, 52, 15)
types <- c("I", "I", "I", "I", "I", "I", "I", "I", "I", "I")
Rglpk_solve_LP(obj, mat, dir, rhs, types = types)
```

求得該問題的最佳解$(X_{1},X_{2},X_{3},X_{4},X_{5})=(48,31,39,43,15)$  
output中`$optimum`為**目標函數的最小值**，即每一工作日需要增加的人事費用最少為**612200元**   
`auxiliary$primal`　　$(48,79,79,118,70,82,82,43,58,15)$在這邊的意義是代表著各時段值班的空服員數  
可以觀察到有滿足限制條件$(48,79,65,87,64,73,82,43,52,15)$
　　  
　　
　　  
數學背景知識介紹  
https://ccjou.wordpress.com/?s=%E7%B7%9A%E6%80%A7%E8%A6%8F%E5%8A%83  
　　  
線性規劃一：標準型問題  
https://ccjou.wordpress.com/2013/04/29/%E7%B7%9A%E6%80%A7%E8%A6%8F%E5%8A%83-%E4%B8%80%EF%BC%9A%E6%A8%99%E6%BA%96%E5%9E%8B%E5%95%8F%E9%A1%8C/  
　　  
　　    
　　      
　　        
　　        

